# 急问陈版融资租赁保证金的处理

提问人：aRQue 时间：2013-04-02 10:37:36
融资租赁期限 3 年，固定利率，承租人支付融资总额的10%作为保证金，保证金不计息，冲抵最后几期租金。 承租人财务处理时，将支付的租赁保证金冲减长期应付款比较合适，还是借记长期应收款比较合适？具体原因为何？ 因为看了陈版对于融资租赁之前的几个回复，两种方式都有，有点疑惑。

回答人：chenyiwei
倾向于分别列报为一项金融资产（长期应收款）和一项金融负债（长期应付款——融资租赁租金）。主要考虑是：虽然约定保证金可以冲抵最后几期租金，但是只有到最后几期，承租人才具有将金融资产和金融负债抵销后以净额结算的权利，即该净额结算权利并不是在当期就可以行使的，所以不符合《企业会计准则第 37 号——金融工具列报》第十三条规定的抵销后以净额列报的条件。

提问人：zengfengxia 时间：2014-03-01 16:28:37
陈版，售后回租构成融资租赁的情况，本质上是以资产抵押取得借款，保证金是不是可以直接冲抵长期应付款？

回答人：chenyiwei
不建议直接抵减。主要考虑是：这还不是一项现在可行使的权利。